臺灣屏東地方法院屏東簡易庭小額民事判決
　　　　　　　　　　　　　　　　　　110年度屏小字第506號
原　　　告　旺旺友聯產物保險股份有限公司

法定代理人　劉自明　
訴訟代理人　彭欣如　
　　　　　　林信宏　
複 代理 人　吳文龍　
被　　　告　邱畹芸　


上列當事人間請求損害賠償事件，本院於民國110年10月25日言
詞辯論終結，判決如下：
    主  文
一、被告應給付原告新臺幣（下同）32,353元及自民國110年9月
    13日起至清償日止，按年息百分之5計算之利息。
二、原告其餘之訴駁回。
三、訴訟費用1,000元，由被告負擔993元，餘由原告負擔。
四、本判決第一項得假執行，但被告如以32,353元為原告預供擔
    保，得免為假執行。
    事實及理由
一、被告經合法通知，未於言詞辯論期日到場，核無民事訴訟法
    第386條各款所列情形，爰依原告聲請，由其一造辯論而為
    判決。
二、原告主張：被告於民國108年6月11日13時許，駕駛車牌號碼
    0000-00號自用小客車，行經屏東縣○○市○○路000號（家
    樂福商場2樓之停車場）時，因倒車不慎，致與原告承保之
    車牌號碼000-0000號自用小客車（下稱系爭車輛）發生碰撞
    ，系爭車輛因而受損，被告應負損害賠償責任。系爭車輛經
    送維修後，所需之修理費用共32,594元（零件費用17,385元
    、烤漆費用9,246元、工資5,963元），原告已依保險契約為
    給付，爰依保險法第53條及侵權行為之法律關係，請求被告
    賠償原告上開修繕費用等語。並聲明：被告應給付原告32,5
    94元，及自起訴狀繕本送達翌日起至清償日止，按週年利率
    百分之5計算之利息。
三、被告未於言詞辯論期日到場，亦未提出書狀作何答辯或陳述
    。
四、按汽車、機車或其他非依軌道行駛之動力車輛，在使用中加
    損害於他人者，駕駛人應賠償因此所生之損害。但於防止損
    害之發生，已盡相當之注意者，不在此限。不法損害他人之
    物者，被害人得請求賠償其物因毀損所減少之價額。民法第
    191條之2、第196條定有明文。原告前開主張，業據其提出
    屏東縣警察局屏東分局民生派出所受理各類案件紀錄表、系
    爭車輛行照、HONDA永康廠估價單、電子發票證明聯、旺旺
    友聯產物保險公司汽車險理賠計算書、賠償給付同意書為證
    （見本院卷第13至25頁），並有屏東縣政府警察局屏東分局
    110年5月24日屏警分交字第11032102800號函所檢附之交通
    事故照片存卷可考（見本院卷第37至43頁），又被告已於相
    當時期受合法之通知，而於言詞辯論期日不到場，亦未提出
    書狀予以爭執，本院審酌前開證據，堪信原告之主張為真實
    。
五、又按物被毀損時，修復費用以必要者為限。其材料更換，既
    以新品替換舊品，計算材料零件之損害賠償數額時，應扣除
    折舊始屬合理（最高法院77年度第9 次民事庭會議決議(一)
    參照）。經查，系爭車輛應支出之維修費用共32,594元（零
    件費用17,385元、烤漆費用9,246元、工資5,963元），有上
    開估價單及發票為證，然依上揭規定，其中新零件更換舊零
    件之零件折舊部分非屬必要費用，應予扣除，始屬合理。復
    參以行政院所頒固定資產耐用年數表及固定資產折舊率表，
    非運輸業用客車之耐用年數為5年，依平均法計算其折舊結
    果（即以固定資產成本減除殘價後之餘額，按固定資產耐用
    年數表規定之耐用年數平均分攤，計算折舊額），每年折舊
    率為5分之1，並參酌營利事業所得稅查核準則第95條第6項
    規定「固定資產提列折舊採用定率遞減法者，以1年為計算
    單位，其使用期間未滿1年者，按實際使用之月數相當於全
    年之比例計算之，不滿1月者，以1月計」，而系爭車輛係非
    運輸業用之小客車，於108年5月出廠，有行車執照影本1紙
    在卷可考（見本院卷第15頁），雖不知實際出廠之日，惟參
    酌民法第124條第2項規定，推定為該月15日出廠。迄本件車
    禍發生時即108年6月11日，已使用1月（實際為27日，然不
    滿1月者，以1月計），則零件扣除折舊後之修復費用估定為
    17,144元【計算方式：1.殘價＝取得成本÷(耐用年數＋1)
    即17,385÷(5+1)≒2,898（小數點以下四捨五入）；2.折舊
    額＝(取得成本－殘價)×1/（耐用年數）×（使用年數）即
    (17,385－2,898)×1/5×（0+1/12）≒241（小數點以下四
    捨五入）；3.扣除折舊後價值＝（新品取得成本－折舊額）
    即17,385－241＝17,144】。再加計毋庸折舊之烤漆費用9,2
    46元及工資5,963元，則原告所得請求被告賠償之範圍為32,
    353元（計算式：17,144＋9,246＋5,963＝32,353）。至逾
    此範圍之請求，即屬無據。
六、末按遲延之債務，以支付金錢為標的者，債權人得請求依法
    定利率計算之遲延利息；應付利息之債務，其利率未經約定
    ，亦無法律可據者，週年利率為百分之5 ；給付無確定期限
    者，債務人於債權人得請求時，經其催告而未為給付，自受
    催告時起，負遲延責任。其經債權人起訴而送達訴狀，或依
    督促程序送達支付命令，或為其他相類之行為者，與催告有
    同一之效力，民法第233條第1項前段、第203條、第229條第
    2 項分別定有明文。本件原告請求被告賠償損害，係以支付
    金錢為標的，是原告請求被告給付自起訴狀繕本送達（被告
    戶籍雖設於高雄市○○區○○○路0號11樓之7，然已遷移他
    處，故有應受送達處所不明之情形，經本院為公示送達，於
    110年8月23日將公告黏貼於本院牌示處並登載於司法院最新
    動態網頁，經20日即110年9月12日發生送達效力等情，有送
    達證書、被告戶籍謄本及本院公示送達證書在卷可憑，見本
    院卷第61至63、69頁）翌日即110年9月13日起至清償日止，
    按年息百分之5計算之利息，為有理由，應予准許。
七、綜上所述，原告依侵權行為及保險法第53條之規定，訴請被
    告給付原告32,353元及自110年9月13日至清償日止，按年息
    百分之5計算之利息，為有理由，應予准許；逾此部分之請
    求則無理由，應予駁回。
八、本件係就民事訴訟法第436條之8 第1項適用小額程序所為被
    告敗訴之判決，依同法第436 條之20規定，應依職權宣告假
    執行，並依同法第436條第2項準用第392條第2項規定，職權
    宣告被告於預供擔保後，得免為假執行。另依同法第436 條
    之19第1項規定，確定本件訴訟費用額為1,000元（即第一審
    裁判費）。
九、訴訟費用負擔之依據︰民事訴訟法第79條。
中    華    民    國   110    年    11    月     8    日
                  屏東簡易庭      法  官  潘  快
以上為正本，係照原本作成。
如不服本判決，應於判決送達後20日內，以判決違背法令為理由
，向本院提出上訴狀並表明上訴理由（上訴理由應表明：一、原
判決所違背之法令及具體內容；二、依訴訟資料可認為原判決有
違背法令之具體事實），如未表明上訴理由者，應於上訴後20日
內向本院提出上訴理由書。如委任律師提起上訴者，應一併繳納
上訴審判裁判費。
中    華    民    國   110    年    11    月    8     日
                                  書記官  鍾嘉芸